臺灣臺北地方法院簡易民事判決
111年度北簡字第13757號
原      告  良京實業股份有限公司

法定代理人  平川秀一郎

訴訟代理人  林家宇  
被      告  魏嘉彥  

上列當事人間請求給付簽帳卡消費款等事件，本院於民國一百一
十一年十一月三十日言詞辯論終結，判決如下︰
    主    文
被告應給付原告新臺幣貳拾貳萬肆仟伍佰參拾玖元，及其中新臺
幣壹拾玖萬玖仟貳佰伍拾柒元部分，自民國九十四年八月十九日
起至民國一百零四年八月三十一日止，按年息百分之二十計算之
利息，另自民國一百零四年九月一日起至清償日止，按年息百分
之十五計算之利息。
被告應給付原告新臺幣參萬零玖拾元，及自民國九十四年十二月
六日起至民國一百一十年七月十九日止，按月加付逾期手續費用
新臺幣伍佰元。
被告應給付原告新臺幣肆萬陸仟零伍拾玖元，及自民國九十四年
十二月六日起至民國一百零四年八月三十一日止，按年息百分之
十九點九二九計算之利息，另自民國一百零四年九月一日起至清
償日止，按年息百分之十五計算之利息。
訴訟費用新臺幣參仟參佰壹拾元由被告負擔。
本判決得假執行。
    事    實
甲、原告方面：
一、聲明：如主文第一、二、三項所示。
二、陳述略稱：
  ㈠緣被告魏嘉彥前與訴外人中華商業銀行股份有限公司（下稱
    中華商銀）申請小額信用貸款，借款額度最高以新臺幣（下
    同）五十萬元整為限度，依約於指定帳戶內循環動用，借款
    期限為一年，期滿三十日前，雙方如無書面通知撤銷、解除
    或終止契約內容，則依同一內容續約一年，其後每年屆期時
    亦同，自借款始日起除依規定免收利息之期間外，期限屆滿
    後次日起，利率按年息百分之十八點二五計算，被告應按期
    繳付應繳金額，如未依約繳款，借款視為全部到期，自應繳
    日起按年息百分之二十計算利息。
　㈡被告另向訴外人法商佳信股份有限公司台北分公司（下稱佳
    信銀行）申請信用貸款，借款利率自核貸日起為年息百分之
    ○，以每一個月為一期，共分十二期，按月平均攤還本息（
    最後一期按實際餘額清償），未按期攤還本息時，依約須按
    月支付逾期繳款手續費用，貸款金額小於二十萬元者，繳款
    手續費以五百元計。
　㈢被告再向佳信銀行申辦信用卡並簽訂使用契約，被告得持用
    核發之信用卡於特約商店記帳消費，但應於當期繳款截止日
    前將上開金額全數返還，若選擇以循環信用方式繳款，仍應
    於當期繳款期限前繳付最低付款額，並依年息百分之十九點
    九二九計付循環信用利息，倘持卡人未能於當期繳款截止日
    前付清當期最低應繳款金額以上或遲誤繳款期限者，除循環
    信用利息外，應按月加付逾期繳款手續費用二百元。
　㈣詎被告未履行繳款義務，尚積欠中華商銀小額信用貸款、佳
    信銀行信用貸款及信用卡借款。中華商銀將其對被告之債權
    讓與富全國際資產管理股份有限公司，後再經富全國際資產
    管理股份有限公司將前揭債權讓與原告，斯時被告已積欠貸
    款二十二萬四千五百三十九元及如主文第一項所示之利息未
    清償。佳信銀行將前揭債權讓與磊豐國際資產管理股份有限
    公司，次經磊豐國際資產管理股份有限公司讓與鼎威企業管
    理顧問有限公司，再經鼎威企業管理顧問有限公司讓與豐邦
    資產管理有限公司，旋經豐邦資產管理有限公司讓與阿薩投
    資顧問有限公司，再經阿薩投資顧問有限公司讓與原告，斯
    時被告已積欠貸款本金三萬零九十元及如主文第二項所示之
    逾期手續費；另積欠信用卡欠款本金四萬六千零五十九元及
    如主文第三項所示之利息未清償，原告屢經催討無果，爰以
    本件起訴狀繕本送達作為債權讓與通知，並依消費借貸及債
    權讓與之法律關係提起本件訴訟。　
三、證據：提出中華商銀現金卡申請書影本一件、中華商銀小額
    信用貸款契約書暨約定書影本一件、交易明細表一件、債權
    讓與證明書影本八件、佳信銀行個人小額信用貸款約定書影
    本一件、佳信銀行家樂福速得金小額信貸約定書影本一件、
    分攤表二件、債權讓與聲明書影本四件、佳信銀行家樂福得
    益卡申請書影本一件、佳信銀行得益卡申請書注意事項影本
    一件、通知函影本三件及被告戶籍謄本一件為證。
乙、被告方面：被告未於言詞辯論期日到場，亦未提出書狀作何
    聲明或陳述。
    理    由
一、程序方面：
  ㈠依原告所提中華商銀小額信用貸款約定書第十九條、佳信銀
    行家樂福速得金小額信貸約定書第十六條之約定，兩造合意
    以臺灣臺北地方法院為第一審管轄法院，故本院對本事件具
    有管轄權。
  ㈡按訴狀送達後，原告不得將原訴變更或追加他訴，但擴張或
    減縮應受判決事項之聲明者，不在此限，民事訴訟法第二百
    五十五條第一項第三款定有明文；前揭規定於簡易程序適用
    之（民事訴訟法第四百三十六條第二項參照）。經查，原告
    聲明第二項原請求「被告應給付原告三萬零九十元，及自九
    十四年十二月六日起至清償日止，按月加付逾期繳款手續費
    用五百元。」；聲明第三項原請求「被告應給付原告四萬六
    千零五十九元，及自九十四年十二月六日起至一百零四年八
    月三十一日止，按年息百分之十九點九二九計算之利息，另
    自一百零四年九月一日起至清償日止，按年息百分之十五計
    算之利息，暨自九十五年一月七日起至清償日止，按月加付
    逾期繳款手續費二百元。」。嗣於一百一十一年十一月三十
    日言詞辯論程序中減縮聲明第二項為「被告應給付原告三萬
    零九十元，及自九十四年十二月六日起至一百一十年七月十
    九日止，按月加付逾期繳款手續費用五百元。」，另聲明第
    三項末段逾期手續費減縮不請求，參酌前揭規定，程序並無
    不合，應予准許。　　
　㈢本件被告經合法通知未於言詞辯論期日到場，核無民事訴訟 
    法第三百八十六條所列各款情形，應依職權由原告一造辯論
     而為判決。
二、原告主張之事實，已據其提出中華商銀現金卡申請書影本一
    件、中華商銀小額信用貸款契約書暨約定書影本一件、交易
    明細表一件、債權讓與證明書影本八件、佳信銀行個人小額
    信用貸款約定書影本一件、佳信銀行家樂福速得金小額信貸
    約定書影本一件、分攤表二件、債權讓與聲明書影本四件、
    佳信銀行家樂福得益卡申請書影本一件、佳信銀行得益卡申
    請書注意事項影本一件、通知函影本三件及被告戶籍謄本一
    件為證，經核對相關證物原本無訛，被告未到庭爭執，亦未
    提出書狀做任何聲明或陳述，堪認原告主張為真實。
三、從而，原告本於消費借貸及債權讓與之法律關係，請求被告
    給付二十二萬四千五百三十九元、三萬零九十元、四萬六千
    零五十九元及如主文第一、二、三項所示之利息、逾期手續
    費，為有理由，應予准許。               
四、本件係就民事訴訟法第四百二十七條第一項訴訟適用簡易程
    序所為被告敗訴之判決，依同法第三百八十九條第一項第三
    款規定，應依職權宣告假執行。
五、本件訴訟費用額，依後附計算書確定如主文所示金額。
六、據上論結，原告之訴為有理由，依民事訴訟法第四百三十三
    條之三、第七十八條，判決如主文。
中　　華　　民　　國　　111 　年　　12　　月　　14　　日
                              臺北簡易庭
                              法      官  文衍正
以上正本係照原本作成。
如對本判決不服，須於判決送達後二十日內向本庭（臺北市重慶
南路一段一百二十六巷一號）提出上訴狀。（須按他造當事人之
人數附繕本）。如委任律師提起上訴者，應一併繳納上訴審裁判
費。
中　　華　　民　　國　　111 　年　　12　　月　　14　　日
                              書  記  官  高秋芬
訴訟費用計算書：
項        目             金  額（新臺幣）        備  註 
第一審裁判費　　           3,310元
合　　　　計　　     　    3,310元